【裁判字號】    92,易,260
【裁判日期】    920305
【裁判案由】    竊盜等
【裁判全文】
臺灣板橋地方法院刑事判決                          九十二年度易字第二六號
    公  訴  人  臺灣板橋地方法院檢察署檢察官
    被      告  乙○○
                甲○○
右列被告因竊盜等案件，經檢察官聲請簡易判決處刑（九十一年度偵字第一一一０七
號），本院認為不宜以簡易判決處刑，爰依通常程序審理，判決如左：
    主  文
乙○○、甲○○共同意圖為自己不法之所有，以恐嚇使人將本人之物交付，各處有期
徒刑柒月。均緩刑貳年。
    事  實
一、乙○○與甲○○係夫妻關係，二人共同基於意圖為自己不法所有之犯意聯絡，於
    民國九十一年三月二十六日下午二時許，將其所飼養之鴿子放出於空中飛翔，誘
    引丙○○所飼養之鴿子七隻，飛返於乙○○養鴿籠子，再以將鴿子擅留於其鴿籠
    而不釋放之方式，予以竊取，得手後據為向丙○○恐嚇贖金之用。即於同日晚上
    八時許，循留在鴿子腳環上之丙○○行動電話號碼，由乙○○打電話予丙○○要
    求支付每支鴿子新臺幣（下同）二千元，加計三十元手續費，合計共一萬四千零
    三十元，並匯款至甲○○設於彰化銀行三峽分行之帳戶內，匯款後再行交還鴿子
    ，丙○○因恐其所有之前開賽鴿無法出賽及遭不測，遂依要求如數匯款，惟匯款
    後仍未見前開鴿子飛回，乃報警處理而查獲上情。
二、案經丙○○訴由桃園縣警察局大溪分局報請臺灣板橋地方法院檢察署檢察官偵查
    起訴。
    理  由
一、訊據被告乙○○、甲○○固均坦承有於右開時地將告訴人丙○○所有之前開鴿子
    留置鴿籠，並向告訴人索取一萬四千零三十元等情不諱，惟矢口否認有竊盜及恐
    嚇取財之犯行，均辯稱：告訴人所有之鴿子係跟隨伊所飼養之鴿子飛回鴿籠，並
    未予以誘引，且依養鴿界之規矩，鴿子飛到他人之鴿籠，即屬他人所有，原鴿主
    須以香煙或金錢換回，伊所飼養之鴿子先前亦曾飛至他人鴿籠，他人亦以電話要
    求以香煙或金錢換回，並不知向告訴人索取金錢有違法云云。惟查，右開事實，
    業據告訴人丙○○指訴明確，且有告訴人之匯款申請書在卷及被告甲○○彰化銀
    行三峽分行存摺、提款卡各一件扣案可資佐證；而被告乙○○於偵查中業已坦承
    告訴人所有之前開鴿子，係伊放鴿子將之引導下來趕往鴿籠的等情不諱（詳偵卷
    第三十四頁背面），則被告等辯稱係告訴人所有之鴿子自行飛回伊鴿籠，並未竊
    取鴿子云云，顯係事後卸責之詞，並不可採。次查，證人秦貴霖於偵查中固證稱
    ：「我們的習慣，鴿子被其他鴿子誘走，就當作鴿子屬於別人的，新的所有權人
    通知原所有人，原所有人大部分會用鴿子交換，或給點金錢當作彌補」等語，惟
    其所稱「養鴿界之習慣」，並未提出任何足以證明有多年慣行之事實及一般人均
    確信之相關事證，且其所稱上開習慣，顯亦與公共秩序及善良風俗有所違背，自
    不足以解免被告等犯罪之成立，是被告等辯稱伊係依循養鴿界之習慣，並為自己
    不法所有之意圖云云，亦屬卸責之詞，並不可採。本件事證明確，被告等犯行，
    均堪予認定。
二、核被告乙○○、甲○○所為，均係犯刑法第三百二十條第一項之竊盜、第三百四
    十六條第一項之恐嚇取財罪。被告二人有犯意之聯絡及行為之分擔，均應論以共
    同正犯。又被告二人所犯前開二罪間，各有方法結果之牽連關係，為牽連犯，應
    依法從重論以恐嚇取財一罪。爰審酌被告等犯罪之動機、目的、手段、所生危害
    、犯罪後業已與告訴人達成民事和解，並賠付告訴人二萬九千二百元（有和解書
    附於偵查卷可稽）之態度等一切情狀，量處如主文所示之刑，以資懲儆。又被告
    等前均未曾受有期徒刑以上刑之宣告，有臺灣高等法院檢察署刑案紀錄簡覆表在
    卷可憑，其經此偵審教訓後，當知所警惕，信無再犯之虞，本院認所宣告之刑以
    暫不執行為適當，併宣告緩刑二年，以啟自新。
據上論斷，應依刑事訴訟法第二百九十九條第一項前段，刑法第二十八條、第三百二
十條第一項、第三百四十六條第一項、第五十五條、第七十四條第一款，罰金罰鍰提
高標準條例第一條前段，判決如主文。
本案經檢察官馬中琍到庭執行職務。
中      華      民      國      九十二      年      三      月    五    日
                              臺灣板橋地方法院刑事第二庭
                                      法  官  林 春 長
右正本證明與原本無異
如不服本判決應於送達後十日內向本院提出上訴狀
                                      書記官  黃 炎 煌
中      華      民      國      九十二      年      三      月六    日
附錄本案論罪科刑法條全文：
刑法第三百二十條
意圖為自己或第三人不法之所有，而竊取他人之動產者，為竊盜罪，處五年以下有期
徒刑、拘役或五百元以下罰金。
意圖為自己或第三人不法利益，而竊佔他人之不動產者，依前項之規定處斷。
前二項之未遂犯罰之。
刑法第三百四十六條
意圖為自己或第三人不法之所有，以恐嚇使人將本人或第三人之物交付者，處六月以
上五年以下有期徒刑，得併科一千元以下罰金。
以前項方法得財產上不法之利益或使第三人得之者，亦同
前二項之未遂犯，罰之。


司法院資訊處製作；財團法人民間司法改革基金會備份。
